【裁判字號】    99,裁,860
【裁判日期】    990422
【裁判案由】    商標廢止
【裁判全文】
最  高  行  政  法  院  裁  定
                                       99年度裁字第860號
上  訴  人  鼎創達股份有限公司
代  表  人  甲○○
訴訟代理人  周慧芳  律師
被 上訴 人  經濟部智慧財產局
代  表  人  乙○○
參  加  人  丙○○
上列當事人間商標廢止事件，上訴人對於中華民國98年12月17日
智慧財產法院98年度行商訴字第155號判決，提起上訴，本院裁
定如下：
    主  文
上訴駁回。
上訴審訴訟費用由上訴人負擔。
    理  由
一、按對於高等行政法院判決之上訴，非以其違背法令為理由，
    不得為之，行政訴訟法第242條定有明文。依同法第243條第
    1項規定，判決不適用法規或適用不當者，為違背法令；而
    判決有同條第2項所列各款情形之一者，為當然違背法令。
    是當事人對於高等行政法院判決上訴，如依行政訴訟法第24
    3條第1項規定，以高等行政法院判決有不適用法規或適用不
    當為理由時，其上訴狀或理由書應有具體之指摘，並揭示該
    法規之條項或其內容；若係成文法以外之法則，應揭示該法
    則之旨趣，倘為司法院解釋或本院之判例，則應揭示該判解
    之字號或其內容。如以行政訴訟法第243條第2項所列各款情
    形為理由時，其上訴狀或理由書，應揭示合於該條項各款之
    事實。上訴狀或理由書如未依此項方法表明者，即難認為已
    對高等行政法院判決之違背法令有具體之指摘，其上訴自難
    認為合法。前述規定及說明，於對智慧財產法院判決之上訴
    ，亦適用之，此觀智慧財產案件審理法第1條規定可明。
二、本件上訴人（更名前為大霸電子股份有限公司）前於民國86
    年2月27日以「大霸電子股份有限公司標章」（97年9月24日
    獲准變更商標名稱為「鼎創達股份有限公司標章」）商標，
    指定使用於當時商標法施行細則第49條所定商品及服務分類
    表第9類之商品，向前經濟部中央標準局（88年1月26日改制
    為經濟部智慧財產局即被上訴人）申請註冊，經被上訴人審
    查，核准列為註冊第790591號商標。嗣參加人於96年2月8日
    以系爭商標於註冊後就其指定使用商品中之16項商品有商標
    法第57條第1項第2款規定3年未為使用情事，向被上訴人申
    請廢止該等商品之註冊。案經被上訴人審查，以98年2月6日
    中台廢字第96 0036號商標廢止處分書，為系爭商標指定使
    用於光碟、印表機、列表機、磁碟機等15項商品（下稱被廢
    止商品）之註冊應予廢止之處分。上訴人就其中關於印表機
    及列表機部分不服，循序提起行政訴訟，遭原審判決駁回，
    乃對原判決上訴，主張：商標法第57條第1項第2款所指之「
    正當事由」，應就商標權人有無「確具使用意思」作為判斷
    標準。系爭商標圖樣，上訴人自86年起即先後在我國、德國
    、法國、澳洲、英國、新加坡等國取得註冊。且使用方式包
    括公司信封、信紙、股票、產品標識等對外文件，均有系爭
    商標之圖樣於其上，並用於產品之廣告及銷售。不論國內、
    國外，系爭商標圖樣已成為上訴人之企業品牌形象，上訴人
    「確具使用之意思」。至系爭被廢止商品中之「列表機、印
    表機」，93年以後之所以尚未使用系爭商標圖樣，係因處於
    研發試產階段，此乃「正當事由」而暫時未使用。原判決未
    思及此，未適用商標法第57條第1項第2款「正當事由」作為
    撤銷廢止處分之理由，亦未敘明上訴人何以不具「正當事由
    」，其判決當然違背法令等語，雖以該判決違背法令為由，
    惟核其上訴理由，係主張在原審未主張之新事實、新證據，
    及就原判決所為論斷復執陳詞就原審認定事實之職權行使為
    爭議，暨就原判決已論斷者，泛言未論斷，而非具體表明合
    於不適用法規、適用法規不當、或行政訴訟法第243條第2項
    所列各款之情形，難認對該判決之如何違背法令已有具體之
    指摘。依首開規定及說明，應認其上訴為不合法。
三、據上論結，本件上訴為不合法。依智慧財產案件審理法第1
    條、行政訴訟法第249條第1項前段、第104條、民事訴訟法
    第95條、第78條，裁定如主文。
中    華    民    國    99    年    4     月    22    日
                    最高行政法院第一庭
                        審判長法官  鄭  淑  貞
                              法官  林  茂  權
                              法官  侯  東  昇
                              法官  楊  惠  欽
                              法官  胡  方  新
以  上  正  本  證  明  與  原  本  無  異
中    華    民    國    99    年    4     月    23    日
                              書記官  張  雅  琴


司法院資訊處製作；財團法人民間司法改革基金會備份。
